臺灣士林地方法院民事判決
110年度訴字第1245號
原      告  李念和
訴訟代理人  陰正邦律師
被      告  蔣尚樺
訴訟代理人  劉興懋律師
上列當事人間請求侵權行為損害賠償事件，本院於民國110年11
月22日言詞辯論終結，判決如下：
    主  文
被告應給付原告新臺幣陸拾萬元，及自民國一百一十年二月十日
起至清償日止，按年息百分之五計算之利息。
原告其餘之訴駁回。
訴訟費用由被告負擔五分之三，餘由原告負擔。
    事實及理由
一、原告主張：原告與訴外人黃淳萱為夫妻，並於社群網站「Ba
    byHome 寶貝家庭親子網」認識被告，詎於上開婚姻存續期
    間，被告明知黃淳萱為有配偶之人，仍與黃淳萱有不正當往
    來，並發生性行為，已逾越一般朋友之正當社交範圍，侵害
    原告基於配偶關係之身分法益甚鉅，致原告受有非財產上損
    害。爰依民法第184條第1項後段、第195條第1項前段及第3
    項規定，請求被告賠償原告精神慰撫金新臺幣（下同）100
    萬元等語。並聲明：被告應給付原告100萬元，及自起訴狀
    繕本送達翌日起至清償日止，按年息5％計算之利息。
二、被告則以：被告與黃淳萱交往期間，並未有通姦達5次以上
    情事，原告與黃淳萱業已和解，被告並於本院安排之調解過
    程當場向原告道歉，及提出數種和解方案，斟酌上情，原告
    請求慰撫金100萬元，顯有過高等語，資為抗辯。並聲明：
    原告之訴駁回。
三、法院的判斷　　
  ㈠因故意或過失，不法侵害他人之權利者，負損害賠償責任。
    故意以背於善良風俗之方法，加損害於他人者亦同。不法侵
    害他人之身體、健康、名譽、自由、信用、隱私、貞操，或
    不法侵害其他人格法益而情節重大者，被害人雖非財產上之
    損害，亦得請求賠償相當之金額。前開規定，於不法侵害他
    人基於父、母、子、女或配偶關係之身分法益而情節重大者
    ，準用之。民法第184條第1項、第195條第1項前段、第3項
    分別定有明文。又婚姻係以夫妻之共同生活為其目的，配偶
    應互相協力保持其共同生活之圓滿安全及幸福，而夫妻互守
    誠實，係為確保其共同生活之圓滿安全及幸福之必要條件，
    故應解為配偶因婚姻契約而互負誠實之義務，配偶之一方行
    為不誠實，破壞共同生活之圓滿安全及幸福者，即為違反因
    婚姻契約之義務而侵害他方之權利（最高法院55年度台上字
    第2053號判決意旨參照）。是以所謂配偶權，指配偶間因婚
    姻而成立以互負誠實義務為內容的權利。職是，如明知為他
    人配偶卻故與之交往，其互動方式依社會一般觀念，已足以
    動搖婚姻關係所重應協力保持共同生活圓滿安全幸福之忠實
    目的時，當有以違背善良風俗之方法，加損害於他人之故意
    ，茍配偶確因此受非財產上之損害即精神上痛苦，自亦得依
    法請求賠償。是侵害配偶權之行為，並不以通姦行為為限，
    倘夫妻任一方與他人間存有逾越結交普通朋友等一般社交行
    為之不正常往來，其行為已逾社會一般通念所能容忍之範圍
    ，已達破壞婚姻共同生活之圓滿安全及幸福之程度，即足當
    之。
  ㈡原告主張被告於其與配偶黃淳萱婚姻存續期間，與黃淳萱交
    往，被告並書寫數紙便條紙、書信予黃淳萱以表達情意，被
    告於洗澡時以視訊方式聯繫黃淳萱，作出親暱、自慰等不雅
    動作，更與黃淳萱出入汽車旅館等語，業據原告提出便條紙
    、書信、照片為證（見本院卷第20-44頁），且為被告所不
    爭執（見本院卷第202-203頁），此部分事實，應可認定。
    原告雖主張被告與黃淳萱間至少發生12次以上之性行為云云
    ，業據被告為否認，而原告稱被告曾向其配偶陳卜菁坦承被
    告與黃淳萱間發生數十次以上性行為乙節，固據原告提出陳
    卜菁另案對黃淳萱提出損害賠償訴訟之起訴狀為憑（見本院
    卷第214-221頁），然該起訴狀就「被告與黃淳萱間發生數
    十次以上性行為」之情，僅為陳卜菁於書狀中之主張，原告
    除該起訴狀外，並未提出被告向陳卜菁坦承有與黃淳萱發生
    性行為之證據；又原告另以其所提出照片（本院卷第36-42
    頁），作為被告與黃淳萱間發生數十次以上性行為之證據，
    然該照片僅能證明被告與黃淳萱有進出汽車旅館2次（即原
    告所稱107年10月9日、108年3月14日，本院卷第14頁）及共
    眠之情形，尚無從據以推論其等該次進入汽車旅館有發生性
    行為，是原告主張被告與黃淳萱間發生數十次以上性行為云
    云，尚難採信。
  ㈢不法侵害他人之人格權，被害人受有非財產上損害，請求加
    害人賠償相當金額之慰撫金時，法院對於慰撫金之量定，應
    斟酌實際加害情形、所造成之影響、被害人痛苦之程度、兩
    造之身分地位經濟情形及其他各種狀況，以核定相當之數額
    （最高法院47年度台上字第1221號、51年度台上字第223號
    判決意旨參照）。查被告明知黃淳萱為有配偶之人，仍與黃
    淳萱逾越正常男女分際而為交往，交往期間逾2年，被告除
    以前開書信、便條向黃淳萱表達情意外，被告於洗澡時仍以
    視訊方式聯繫黃淳萱，作出親暱、自慰等不雅動作，又曾至
    少2次前往汽車旅館，有原告提出照片為證（見本院卷第30-
    44頁），本院參以原告所提汽車旅館照片，部分照片應為黃
    淳萱於被告睡眠時所拍攝（見本院卷第36、38頁），照片中
    被告之上半身為裸露，衡情其等於汽車旅館，應有發生親密
    之行為，被告與黃淳萱間交往顯有超出一般朋友互動之男女
    感情親暱行為，已侵害原告基於配偶身分法益且情節重大，
    並使原告受有非財產上之損害。衡酌原告自陳為大學畢業，
    從事音樂詞曲創作，曾擔任公司副總經理、音樂總監、金曲
    獎評審、金鐘獎部分獎項評審召集人、音樂頒獎評委諮詢委
    員，並曾為相關音樂著作權協會、創作工會等之董監事，暨
    任教於大學詞曲製作及音樂著作權（見本院卷第164-165頁
    ）；被告自陳為專科畢業，現任職於上市電子公司，每月薪
    資約8萬元（見本院卷第187頁）。又原告109年度所得約為5
    3萬餘元，名下有土地5筆、車輛2筆、投資1筆之財產，被告
    109年度所得約為233萬餘元，名下有投資1筆之財產，有兩
    造稅務電子閘門財產所得調件明細表在卷可稽（見限制閱覽
    卷），本院衡酌兩造身分、地位及經濟狀況，及被告加害情
    形與造成之影響、原告痛苦之程度等一切情狀，認原告得請
    求被告賠償非財產上之損害，以60萬元為允當，逾此範圍，
    則不應准許。
  ㈣給付無確定期限者，債務人於債權人得請求給付時，經其催
    告而未為給付，自受催告時起，負遲延責任，其經債權人起
    訴而送達訴狀，或依督促程序送達支付命令，或為其他相類
    之行為者，與催告有同一之效力；遲延之債務，以支付金錢
    為標的者，債權人得請求依法定利率計算之遲延利息；應付
    利息之債務，其利率未經約定，亦無法律可據者，週年利率
    為5％。民法第229條第2項、第233條第1項前段、第203條分
    別定有明文。經查，本件損害賠償之債並無確定給付期限，
    原告本於侵權行為之法律關係，請求被告應給付原告60萬元
    ，及自起訴狀繕本送達被告之翌日即110年2月10日起（見本
    院卷第52頁送達證書），至清償日止，按年息5％計算之利息
    ，為有理由，應予准許。
四、綜上所述，原告依民法第184條第1項後段、第195條第1 項
    、第3項規定，請求被告給付60萬元，及自110年2月10日起
    至清償日止，按年息5％計算之利息，為有理由，應予准許，
    逾此部分之請求，為無理由，應予駁回。
五、本件事證已臻明確，兩造其餘攻擊防禦方法及所提證據，於
    判決結果不生影響，爰不一一論列，併此敘明。
六、訴訟費用負擔之依據：民事訴訟法第79條。
中　　華　　民　　國　　110 　年　　12　　月　　6 　　日
                  民事第二庭  法  官  蔡子琪
以上正本係照原本作成。
如對本判決上訴，應於判決送達後20日內向本院提出上訴狀，若
委任律師提起上訴者，應一併繳納上訴審裁判費，否則本院得不
命補正逕行駁回上訴。　　　　　　　　　
中　　華　　民　　國　　110 　年　　12　　月　　6 　　日
                              書記官  簡吟倫